# 请教陈版：子公司少数股东是否属于关联方？

提问人：ariel00 时间：2013-04-04 09:47:55
请教陈版：子公司少数股东是否属于关联方？是否需要在审计报告及关联资金占用报告中披露？

回答人：chenyiwei
类似问题在本版面上讨论过多次。我的意见是：能够对子公司（尤其是重要子公司）施加重大影响的少数股东应看作整个合并集团的关联方，但在统计与其之间的关联交易和关联往来时，只有其可施加重大影响的子公司与其之间的交易和往来才需要作为关联交易予以披露。如果该少数股东与母公司和其他子公司之间发生交易和往来的，则不纳入关联交易披露。

提问人：zhs7403 时间：2019-04-03 13:04:55
如果上市公司收购子公司股权本期达到100%控制，原来 12 个月内该子公司重要影响的股东（本期卖给了上市公司该子公司的股权）
是否属于关联方？是否按照证监会 40 号文披露？

回答人：chenyiwei
在收购少数股权交易之前算作关联方。这种情况，如果按证监会 40 号令，是不算上市公司关联方的，只能基于会计准则认定其为关联方。